【裁判字號】    88,訴,1214
【裁判日期】    890317
【裁判案由】    毒品危害防制條例
【裁判全文】
臺灣桃園地方法院刑事判決                        八十八年度訴字第一二一四號
    公  訴  人    臺灣桃園地方法院檢察署檢察官
    被      告    甲○○
右列被告因違反毒品危害防制條例案件，經檢察官提起公訴（八十八年度偵字第五三
四三號），本院判決如左：
        主  文
甲○○無罪。
        理  由
一、公訴意旨略以詳如附件起訴書所載。
二、按犯罪事實，應依證據認定之，無證據不得推定其犯罪事實，又不能證明被告犯
    罪者，應諭知無罪之判決，刑事訴訟法第一百五十四條、第三百零一條第一項分
    別定有明文。
三、本件公訴人認被告甲○○涉有轉讓第一級毒品海洛因罪嫌，無非以證人乙○○於
    警訊及偵查中之供述為其論據。然訊據被告甲○○矢口否認有轉讓之犯行，辯稱
    ：伊與乙○○是同居男女朋友關係，無分彼此，且二人均有吸食海洛因，海洛因
    均是伊出去購買，回來時渠等共同吸時或者各自拿取吸食，錢是我們共同的，伊
  並無轉讓海洛因予乙○○云云。
四、經查：（一）證人乙○○對於警方詢問：「你所施用之海洛因向何人於何時、何
    地以何價購得？」，「我施用之海洛因是我男友甲○○於前【二十四】日向一名
    綽號【萬中】的男子購買，但我不知道是多少錢，也不知道是那裡買的」；「你
    施用海洛因之動機為何？」，「我因看到男友甲○○在施用，一時忍不住才施用
    」；「你自何時起至何時止，於何地點施用第一級之毒品海洛因」，「我自八十
    二年起吸食海洛因至前天八十八年三月二十四日止，皆在家中施用（詳見偵查卷
    第二十六頁、第二十七頁背面），在偵查中對於檢察官詢問：「海洛因何時開始
    施用？」，「只有在八十八年三月二十四日晚上十一時許，在桃園市○○街一八
    三巷十七號施用一次」；「海洛因來源」，「與甲○○一起吸食」；「甲○○的
    毒品跟誰買的」，「他好像跟一個叫萬中的人聯絡，每次買五千元」（詳見偵查
    卷第一０一頁），證人乙○○之供詞，僅能證明因看見被告施用海洛因而共同施
    用海洛因，並無法直接推定其所施用之海洛因是被告個人之金錢購買後無償提供
    。（二）被告於審理中對於本院詢問：「乙○○與你關係」，「同居人」；「你
們金錢如何處理」，「公用」；「你們收入」，「二人均有收入」；「住的地方
    」，「我家，他搬到我家住」；「乙○○施用海洛因你知道否」，「不知道」；
    「何時才知道的」，「看她身體難過才知道」；「在被查獲之前」，「是」；「
    你有無問她是否偷吸食海洛因」，「有，然後一起共同出錢買海洛因吸食」；「
    這是你提供給她的」，「是共同去買回來吸食的」（詳見本院八十九年三月三日
    審理筆錄），且證人乙○○亦供稱與被告是同居男女朋友關係（詳見偵查卷第二
    十五頁），可知被告與乙○○是同居男女朋友，二人金錢是共同花用，渠等又均
    有施用海洛因之習慣，顯係渠等共同出錢向他人購買海洛因一起施用，否則乙○
    ○又如何知悉被告之海洛因向綽號【萬中】之人所購買。綜上所述，被告甲○○
    與乙○○既是同居男女朋友關係，雙方金錢不分彼此，則甲○○以雙方所有之金
    錢購賣海洛因後放在家中，有時渠等一起吸時，有時乙○○自行拿取吸用，所述
    亦較合常情，足認被告甲○○並無轉讓第一級毒品海洛因予其同居女友乙○○之
    意應堪採信，復查無其他積極證據足證被告確有轉讓第一級毒品海洛因之犯意，
    揆諸前開說明，被告此部份不能證明犯罪，應為無罪之諭知。
據上論斷，應依刑事訴訟法第三百零一條第一項，判決如主文。
本案經檢察官胡樹德到庭執行職務。
中      華      民      國       八十九     年    三    月      十七    日
                                臺灣桃園地方法院刑事第二庭
                                    法  官  張  益  銘
右正本證明與原本無異。
如不服本判決，應於判決送達後十日內向本院提出上訴狀( 應附繕本 )，上訴於
臺灣高等法院。
                                    書記官   黃文琪
中        華        民        國   八十九   年   三   月    二十    日


司法院資訊處製作；財團法人民間司法改革基金會備份。
